HEIDY GERBI

INGENIERA INFORMÁTICA FRONTEND DEVELOPER



Lima - Perú DNI: 44397394



980-625-265

heidyjoanagr@gmail.com







Español: Nativo Inglés: Intermedio

SOBRE MÍ

Soy Ingeniera Informática especializada en Frontend Developer, programo para mejorar la vida de las personas y la sostenibilidad del planeta. Anteriormente me he desempeñado como catedrática en cursos como modelado de base de datos y algoritmo; y también he trabajado como Jefe de Operaciones en un Fundo ecológico ubicado en Chanchamayo - Junín. En actualidad, tengo experiencia en proyectos Frontend con enfoque social y sostenible. Me adapto con facilidad a los cambios y considero que con cada reto crecemos más. ¡No hay límites!.

INTERESES

Me interesa aprende cada vez más para desarrollar soluciones tecnológicas que contribuyan a la sostenibilidad del mundo.

HABILIDADES TÉCNICAS

- JS ECMAScript 6 (ES6) - SPA

- Anguar - MySQL

- HTML5 - Firebase

- CSS3 - Git

- PHP - GitHub

- Node -Figma

-Bootstrap

EXPERIENCIA LABORAL

FUNDO SAN JOSÉ PARQUE ECOLÓGICO Y LODGE (GARIBALDI S.A.C.)

JEFE DE OPERACIONES | 2017 - 2018

ACTIVIDADES:

- Coordinación del personal.
- Manejo de presupuesto.
- Planificación de actividades anuales y mensuales.
- Supervisión de las actividades diarias y de mantenimiento.

LOGROS:

- Organización de la asignación de actividades.
- Automatización de reportes diarios.
- Implementación de formatos de requerimiento de mantenimiento.

INSTITUTO UNIVERSITARIO DE TECNOLOGÍA DE LOS LLANOS (IUTLL)

CATEDRÁTICA (BD Y ALGORITMO) | 2012 - 2017

ACTIVIDADES:

- Diseñar y desarrollar contenido programático.
- Elaborar plan de evaluación.
- Organizar y gestionar encuentros grupales tanto presenciales como a distancia, que propicien la difusión, la comunicación, la discusión, el intercambio del conocimiento y la formación de los participantes.
- Evaluar el proceso de enseñanza-aprendizaje.
- Tutorías del área.

HABILIDADES BLANDAS

- Autoaprender.
- Empatía.
- Metodología ágil (scrum).
- Manejo de tiempos
- Trabajo en equipo.
- Trabajo bajo presión.
- Manejo del estrés.

REFERENCIAS

A solicitud

LOGROS:

- Inculcar la lógica de programación a estudiantes de los primeros ciclos.
- Implementar el uso de redes sociales para difundir contenido de la cátedra.
- Utilizar MOODLE (educación virtual) para compartir contenido extra de las cátedras

ESTUDIOS

FRONT-END DEVELOPER

Laboratoria | Noviembre 2018 - Mayo 2019

MSC. EN GERENCIA ADMINISTRATIVA

UNERG | 2010 - 2014

ING. EN INFORMÁTICA
UNERG | 2004 - 2009